臺灣高等法院刑事裁定
110年度抗字第1556號
抗  告  人
即  受刑人  李偉寧




上列抗告人即受刑人因聲明異議案件，不服臺灣新北地方法院中
華民國110年9月11日裁定（110年度聲字第1345號），提起抗告
，本院裁定如下
    主  文
抗告駁回。
    理  由
一、抗告意旨略以：抗告人即受刑人李偉寧因詐欺案件，法院審
    理判決至今，未經刑事訴訟法第289條為言詞辯論，調查證
    據完畢後，應命檢察官、被告、辯護人次序就事實及法律辯
    論之。依刑事訴訟法第206條之1行鑑定時，如有必要，法院
    或檢察官得通知當事人、代理人或辯護人到場，刑事訴法第
    168條之1第2項規定，於前項情形準用之，且訊問之日、時
    及處所，法院應預行通知之，且依刑事訴訟法第288條之1證
    據告知，審判長每調查一證據畢後，應詢問當事人有無意見
    ，並告知被告提出有力之證據，進行詰問程序，辨明證人、
    鑑定人陳述之證明力，但既無言詞辯論，亦無進行詰問程序
    ，抗告人亦非顯無所據，依法提起抗告云云。
二、按受刑人或其法定代理人或配偶以檢察官執行之指揮為不當
    者，得向諭知該裁判之法院聲明異議，為刑事訴訟法第484 
    條所明定。所謂「檢察官執行之指揮不當」，應指檢察官有
    積極執行指揮之違法及其執行方法有不當等情形而言。故聲
    明異議之對象，應係指檢察官有積極執行指揮之違法及其執
    行方法有不當等情形。而刑罰之執行，除法院之確定判決或
    定執行刑之確定裁定有違法情事，經非常上訴或再審程序，
    加以撤銷或變更者外，檢察官應依指揮書附具之確定裁判書
    指揮刑罰之執行，於法院之確定裁判變更前，檢察官據以執
    行，其執行之指揮即難認有違法或不當。
三、經查：
　㈠抗告人即受刑人李偉寧前因詐欺案件，經臺灣新北地方法院
    以106年度訴字第690號判決論罪科刑（計23罪），並定其應
    執行有期徒刑4年10月，受刑人不服提起上訴，經本院以107
    年度上訴字第232號判決駁回上訴，受刑人李偉寧不服再提
    起上訴，復經最高法院以108年度台上字第641號判決駁回上
    訴而確定；受刑人李偉寧另因詐欺案件，經臺灣新北地方法
    院以107年度訴字第896號判決論罪科刑（計12罪），並定其
    應執行有期徒刑3年，受刑人李偉寧不服提起上訴，經本院
    以108年度上訴字第1719號判決駁回上訴，受刑人李偉寧不
    服再提起上訴，復經最高法院以109年度台上字第5891號判
    決駁回上訴而確定。受刑人上開所受各項宣告刑嗣再經本院
    以110度聲字第1000號裁定定其應執行有期徒刑6年，受刑人
    不服提起抗告，經最高法院於民國110年4月29日以110年度
    台抗字第654號駁回抗告確定等情，有本院被告前案紀錄表
    在卷可稽。
  ㈡依受刑人提出之「聲明異議抗告狀」、「抗告狀」之內容，
    受刑人係以臺灣新北地方法院106年度訴字第690號、107年
    度訴字第896號確定判決於程序上及實體上有之爭執，則受
    刑人之主張，屬對案件所為之實體抗辯，並非針對執行檢察
    官之指揮有何違法或其執行方法有何不當加以聲明異議。又
　　臺灣新北地方法院106年度訴字第690號、107年度訴字第896
    號確定判決定應執行刑是否妥適、有無受刑人所指之所謂「
    不適法」情事，非屬聲明異議之範圍，受刑人之聲明異議，
    自屬無據。從而，原裁定認為受刑人之聲明異議不合法，駁
    回其聲請，於法並無不合。抗告人即受刑人猶執前詞，以上
    開原審之確定判決程序違法，指摘原裁定不當，為無理由，
    應予駁回。
據上論斷，應依刑事訴訟法第412條，裁定如主文。
中　　華　　民　　國　 110　　年　　10　　月　　4 　　日
　　　　　　　　　刑事第十七庭  審判長法　官  鄭水銓
　　　　　　　　　　　　　　　　　　  法　官  姜麗君
　　　　　　　　　　　　　　　　　　  法　官  黃雅芬
以上正本證明與原本無異。
如不服本裁定，應於收受送達後五日內向本院提出抗告狀。
                                      書記官  鄭雅云
中　　華　　民　　國　　110 　年　　10　　月　　6 　　日